臺灣士林地方法院刑事判決
110年度侵訴緝字第1號
公  訴  人  臺灣士林地方檢察署檢察官
被      告  鄧彥宏



指定辯護人  本院公設辯護人姜惠如  

上列被告因妨害性自主等案件，經檢察官提起公訴（110年度偵
字第6026、7309號），本院依簡式審判程序審理後，判決如下：
    主  文
丙○○共同犯侵入住宅竊盜罪，累犯，處有期徒刑捌月。未扣案犯
罪所得新臺幣壹仟元沒收，如全部或一部不能沒收或不宜執行沒
收時，追徵其價額。
    事  實
一、丙○○於民國110年3月11日凌晨1時許，見代號AW000-A110094
    號成年女子（真實姓名年籍詳卷，下稱甲 ）酒醉一人搭乘
    計程車返回位在臺北市大同區長安西路之4樓套房住處（詳
    細地址詳卷，下稱本案住處）樓下，認有機可趁，竟與其弟
    鄧彥廷（業經臺灣高等法院以110年度原侵上訴字第13號判
    決判處罪刑在案）基於意圖為自己不法所有之竊盜犯意聯絡
    ，未經甲 表示同意，即與鄧彥廷一路尾隨甲 上樓侵入本案
    住處內，趁甲 躺在床上休憩而未能警覺之際，共同竊取甲 
    所有如附表編號1至7所示之物得手（起訴書贅載其後遭鄧彥
    廷單獨搶奪得手之三星手機1支）後，丙○○遂先行離去本案
    住處。嗣經甲 報警處理，由警調閱相關監視器錄影畫面追
    查比對，循線於同日下午5時15分許，至桃園市○○區○○路0段
    000巷00號拘獲鄧彥廷，並當場在丙○○身上搜索扣得附表編
    號2、4、6所示之物，始悉上情。
二、案經甲 訴由臺北市政府警察局大同分局報請臺灣士林地方
    檢察署檢察官偵查後提起公訴。
    理  由
一、按性侵害犯罪防治法所稱性侵害犯罪，係指觸犯刑法第221
    條至第227條、第228條、第229條、第332條第2項第2款、第
    334條第2項第2款、第348條第2項第1款及其特別法之罪；行
    政機關、司法機關及軍法機關所製作必須公示之文書，不得
    揭露被害人之姓名、出生年月日、住居所及其他足資識別被
    害人身分之資訊，性侵害犯罪防治法第2條第1項、第12條第
    2項分別定有明文。另性侵害犯罪防治法第12條所定其他足
    資識別被害人身分之資訊，包括被害人照片或影像、聲音、
    住址、親屬姓名或其關係、就讀學校與班級或工作場所等個
    人基本資料，性侵害犯罪防治法施行細則第6條亦有明定。
    查本案共犯鄧彥廷因另單獨對告訴人甲 為刑法第222條第1
    項第7款等犯行，而有屬性侵害犯罪防治法所稱之性侵害犯
    罪情事，且因本院製作之判決係屬必須公示之文書，為避免
    被害人身分遭對照揭露，故本案爰依上開規定就甲 姓名、
    年籍、住居所及其他足資識別被害人身分等資訊，仍予以隱
    匿而不完全揭露，先予敘明。
二、又本案被告丙○○所犯係死刑、無期徒刑、最輕本刑為3年以
    上有期徒刑以外之罪，其於準備程序中就被訴事實為有罪之
    陳述，經本院告知簡式審判程序之旨，並聽取公訴人、被告
    及辯護人之意見後，經合議庭裁定由受命法官獨任進行簡式
    審判程序審理。
三、上開事實業據被告丙○○於本院準備程序及審理時均坦承不諱
    ，核與證人即共犯鄧彥廷、證人即計程車司機黃聖杰於警詢
    時；證人即告訴人甲 於警詢、檢察官訊問及本院審理時所
    為之證述均相合，並有搜索扣押筆錄暨扣押物品目錄表2份
    、監視器錄影畫面翻拍照片28張、被告與鄧彥廷對話紀錄擷
    圖7張、贓物認領保管單1紙、扣案贓物照片1張等件附卷可
    佐（見臺灣士林地方檢察署110年度偵字第6026號號卷，下
    稱偵卷，第45至49頁、第63至76頁、第79、80、121、123頁
    、第257至261頁），足認被告自白與事實相符，堪以採信。
    綜上，本案事證明確，被告犯行洵堪認定，應依法論科。
四、論罪科刑：
（一）核被告丙○○所為，係犯刑法第321條第1項第1款之侵入住
      宅竊盜罪。被告與其弟鄧彥廷就前開犯行，彼此間有犯意
      聯絡及行為分擔，應論以共同正犯。
（二）查被告前因竊盜案件，經臺灣桃園地方法院以107年度審
      原簡字第17號判決判處有期徒刑4月確定，甫於108年3月2
      2日徒刑易科罰金執行完畢，有臺灣高等法院被告前案紀
      錄表1份在卷足徵，是其於有期徒刑執行完畢5年內故意再
      犯本案有期徒刑以上之罪，依刑法第47條第1項規定成立
      累犯。而依司法院釋字第775號解釋意旨，考量被告前開
      執行完畢罪刑與本案所犯侵入住宅竊盜罪質相同，可徵其
      仍未悛悔改正，依罪刑相當原則，本院認有加重其刑之必
      要，故爰就被告所為犯行加重其刑。
（三）爰審酌被告年值青壯，竟夥同其弟以深夜侵入住宅方式對
      告訴人甲 為竊盜犯行，嚴重侵害甲 居住安寧及財產法益
      ，兼衡被告犯罪動機、目的、分工參與程度，暨其於犯後
      雖尚知坦認犯行，惟並未與甲 達成和解賠償損害，另被
      告自陳：學歷為高中肄業，入監前從事工地雜工，家中經
      濟狀況勉持，需負責扶養母親及2個小孩等一切情狀，量
      處如主文所示之刑，以資懲儆。
五、沒收：
（一）按犯罪所得，屬於犯罪行為人者，沒收之；前開沒收，於
      全部或一部不能沒收或不宜執行沒收時，追徵其價額；犯
      罪所得已實際合法發還被害人者，不予宣告沒收或追徵，
      刑法第38條之1第1項前段、第3項、第5項定有明文。又共
      同正犯犯罪所得之沒收或追徵，應就各人所分得之數為之
      ，倘共同正犯各成員內部間，對於不法利得分配明確時，
      應依各人實際分配所得宣告沒收；若共同正犯成員對不法
      所得並無處分權限，與其他成員亦無事實上之共同處分權
      限者，自不予諭知沒收。再按宣告前開沒收或追徵，有過
      苛之虞、欠缺刑法上之重要性、犯罪所得價值低微，或為
      維持受宣告人生活條件之必要者，得不宣告或酌減之，刑
      法第38條之2第2項亦有明文，此乃為符合比例原則，兼顧
      訴訟經濟，所增訂之過苛調節條款，於宣告沒收或追徵於
      個案運用有過苛之虞、欠缺刑法上之重要性或犯罪所得價
      值低微之情形，得不予宣告沒收或追徵，以節省不必要之
      勞費，並調節沒收之嚴苛性。
（二）查被告丙○○所竊取如附表編號2、4、6所示之物，業經警
      方於110年3月11日查扣，並由告訴人甲 領回，有前開贓
      物認領保管單在卷可憑（見偵卷第121頁），是此部分財
      物既已實際合法發還被害人，依刑法第38條之1第5項規定
      ，即無庸宣告沒收。至如附表編號1、3、5所示之物雖未
      經扣案返還甲 ，然被告於本院訊問時，乃供稱前開物品
      均已丟棄等語在案，本院審酌卷內並無證據顯示被告所述
      乃屬虛偽不實，且中國信託商業銀行金融卡、第一商業銀
      行信用卡經甲 辦理掛失停用後，與甲 健保卡均已無實際
      財產價值效用，兼衡執行可能需花費之成本非微，爰依刑
      法第38條之2第2項之規定，就前開物品不予宣告沒收、追
      徵，而僅就附表編號7被告所竊取分得之新臺幣1000元款
      項部分（另200元由共犯鄧彥廷分得），依刑法第38條之1
      第1項前段、第3項規定併予宣告沒收，如全部或一部不能
      沒收或不宜執行沒收時，追徵其價額。
（三）另警方於110年3月11日同時扣案之被告衣服1件、褲子1件
      、鞋子1雙，核係供被告日常穿著使用，尚難認與本案犯
      行有何直接關連性，或具有再侵害法益之危險性，故爰同
      不予宣告沒收，併此敘明。
據上論斷，應依刑事訴訟法第273條之1第1項、第299條第1項前
段，刑法第28條、第321條第1項第1款、第47條第1項、第38條之
1第1項前段、第3項，刑法施行法第1條之1第1項，判決如主文。
本案經檢察官乙○○偵查起訴，檢察官李清友到庭執行公訴職務。
中　　華　　民　　國　　111 　年　　1 　　月　　19　　日
                  刑事第二庭  法  官  張兆光
以上正本證明與原本無異。
如不服本判決應於收受送達後20日內，向本院提出上訴書狀，並
應敘述具體理由。其未敘述上訴理由者，應於上訴期間屆滿後20
日內向本院補提理由書（均須按他造當事人之人數附繕本）「切
勿逕送上級法院」。
                              書記官  蔡明純
中　　華　　民　　國　　111 　年　　1 　　月　　20　　日

附錄本案論罪科刑法條：
刑法第321條第1項
犯前條第1項、第2項之罪而有下列情形之一者，處6月以上5年以
下有期徒刑，得併科50萬元以下罰金：
一、侵入住宅或有人居住之建築物、船艦或隱匿其內而犯之。
二、毀越門窗、牆垣或其他安全設備而犯之。
三、攜帶兇器而犯之。
四、結夥三人以上而犯之。
五、乘火災、水災或其他災害之際而犯之。
六、在車站、港埠、航空站或其他供水、陸、空公眾運輸之舟、
    車、航空機內而犯之。
　　
附表：
編號 物品名稱、數量 備註 1 中國信託商業銀行金融卡1張（卡號：00000000****5385）  2 第一商業銀行信用卡1張（卡號：00000000****0107） 已由甲 領回 3 第一商業銀行信用卡1張（卡號：00000000****6857）  4 告訴人甲 身分證1張 已由甲 領回 5 告訴人甲 健保卡1張  6 鑰匙1副（上有磁扣） 已由甲 領回 7 現金新臺幣1200元 被告分得新臺幣1000元